臺灣臺北地方法院簡易民事判決
                                 110年度北簡字第20503號
原      告  震旦開發股份有限公司

法定代理人  廖慶章  
原      告  震旦行股份有限公司

法定代理人  袁蕙華  
上二人共同
訴訟代理人  黃彰玲  
上二人共同
複代理人    陳美鳳  
被      告  薪傳致善有限公司

兼
法定代理人  李韋明  
上列當事人間請求返還租賃物等事件，於中華民國111年3月14日
言詞辯論終結，本院判決如下： 
    主  文
被告薪傳致善有限公司應返還原告震旦開發股份有限公司如附表
所示之租賃物。
被告應連帶給付原告震旦開發股份有限公司新臺幣參萬參仟陸佰
元，及自民國一百一十一年一月二十四日起至清償日止，按年息
百分之五計算之利息。
被告應連帶給付原告震旦行股份有限公司新臺幣柒仟元，及自民
國一百一十一年一月二十四日起至清償日止，按年息百分之五計
算之利息。
原告其餘之訴駁回。
訴訟費用新臺幣壹仟元由被告連帶負擔十分之四，由被告薪傳致
善有限公司負擔十分之三，餘由原告震旦開發股份有限公司負擔
。
本判決第一項得假執行。但被告薪傳致善有限公司如以新臺幣貳
萬貳仟柒佰捌拾柒元為原告震旦開發股份有限公司預供擔保，得
免為假執行。
本判決第二項得假執行。但被告如以新臺幣參萬參仟陸佰元為原
告震旦開發股份有限公司預供擔保，得免為假執行。
本判決第三項得假執行。但被告如以新臺幣柒仟元為原告震旦行
股份有限公司預供擔保，得免為假執行。
    事實及理由
壹、程序事項
　　本件被告經合法通知，未於言詞辯論期日到場，查無民事訴
    訟法第386條所列各款情事，爰依原告聲請由其一造辯論而
    為判決。
貳、實體方面
一、原告主張：
（一）被告薪傳致善有限公司（下稱薪傳公司）前與原告簽訂租
      賃契約（下稱系爭契約），向原告震旦開發股份有限公司
      （下稱震旦開發公司）承租如附表所示之數位影印機1台
      （下稱系爭租賃物），約定租期自民國108年3月1日起至1
      12年2月28日止共48個月（期），每月租金新臺幣（下同
      ）1,600元，並由原告震旦行股份有限公司（下稱震旦行
      公司）提供耗材及零組件，且依影印張數計費，每期計張
      總基本費為200元。詎被告薪傳公司自第14期起，即未依
      約繳付租金，亦未給付計張費用，被告已違反系爭契約第
      5條第1項第1、5款約定，原告前已寄發存證信函通知被告
      ，系爭契約已終止。算至110年6月，被告薪傳公司尚積欠
      第14至28期（共15期）之租金共計24,000元（計算式：1,
      600×15＝24,000），及未繳計張費共計3,000元（計算式：
      200×15＝3,000）未給付。又依系爭契約第5條第2項約定，
      被告薪傳公司應給付相當於第29至48期（共20期）未到期
      租金之違約金、未到期計張基本費之違約金，各為32,000
      元（計算式：1,600×20＝32,000）、4,000元（計算式：20
      0×20＝4,000）。綜上，被告薪傳公司積欠原告震旦開發公
      司共計56,000元（計算式：24,000＋32,000＝56,000）及原
      告震旦行公司共計7,000元（計算式：3,000＋4,000＝7,000
      ）。因系爭契約已終止，原告震旦開發公司並依民法第76
      7條規定及系爭契約第5條第3項第1款約定，請求被告薪傳
      公司返還系爭租賃物。另依系爭契約第6條第1項約定，請
      求被告李韋明負連帶清償責任。
（二）並聲明：1.被告薪傳公司應返還原告震旦開發公司如附表
      所示之數位影印機1台。2.被告應連帶給付原告震旦開發
      公司56,000元，及自起訴狀繕本送達最後一位被告之翌日
      起至清償日止，按年息5％計算之遲延利息。3.被告應連帶
      給付原告震旦行公司7,000元，及自起訴狀繕本送達最後
      一位被告之翌日起至清償日止，按年息5％計算之遲延利息
      。
二、被告於言詞辯論期日未到場，亦未提出書狀為任何聲明或陳
    述。
三、本院得心證之理由
（一）查原告主張之事實，業據其提出營業型租賃契約書、租賃
      標的物交付驗收證明書、租金明細表、新店郵局存證信函
      暨回執、出貨單及電子統一發票等件為證。而被告已於相
      當時期受合法之通知，未於言詞辯論期日到場，亦未提出
      書狀爭執，本院審酌原告所提證據，堪認原告之主張為真
      實。
（二）按系爭契約第5條第1項第1款約定：「僅下列各款情形之
      一或各方書面合意終止時，本契約提前終止：(1)積欠壹
      期（含）以上租費或壹期（含）以上計張費用，經書面定
      期催告給付仍不履行」，第5條第3項第1款約定：「本契
      約期滿或提前終止時：(1)承租人應繳清已到期未繳租金
      及計張費用，並將標的物及使用中與備用之耗材返還出租
      人及供應商…」，第6條第1項約定：「承租人如為法人、
      非法人團體、合夥，其依本契約所生之債務，負責人同意
      連帶負責…」。查被告薪傳公司自第14期起有積欠壹期（
      含）以上租費及計張費用，經原告催告後迄未清償，依前
      揭約定，原告主張終止契約，請求被告薪傳公司返還系爭
      租賃物，即屬有據。是原告主張被告應給付第14至28期積
      欠租金計24,000元（計算式：1,600×15＝24,000）、未繳
      計張費計3,000元（計算式：200×15＝3,000），並返還如
      附表所示之系爭租賃物，為有理由。
（三）次按約定之違約金額過高者，法院得減至相當之數額，民
      法第252條定有明文，而契約當事人約定之違約金是否過
      高，應依一般客觀之事實、社會經濟狀況、當事人實際上
      所受損害及債務人如能如期履行債務時，債權人可享受之
      一切利益為衡量標準。本院審酌原告震旦開發公司於終止
      系爭租約後，有權取回系爭租賃物，本得加以變賣或另為
      租賃收益，以減少損失，另斟酌本件租期長達4年，原告
      自第29期起終止契約，認原告震旦開發公司以相當於全部
      未到期租金計算之違約金32,000元，尚屬過高，參酌財政
      部網站公布之影印機出租業同業利潤標準「淨利率30」，
      認定每期違約金以租金金額1,600元之30％計算為妥適，是
      本件違約金應酌減為9,600元（計算式：1,600×20×30％＝9,
      600）。另震旦行公司未到期計張基本費總額之違約金為4
      ,000元，金額不高，爰不再予酌減。綜上，原告震旦開發
      公司所得請求金額共計33,600元（計算式：24,000＋9,600
      ＝33,600）；原告震旦行公司所得請求金額共計7,000元（
      計算式：3,000＋4,000＝7,000）。　　　
（四）末按給付有確定期限者，債務人自期限屆滿時起負遲延責
      任；給付無確定期限者，債務人於債權人得請求給付時，
      經其催告而未為給付，自受催告時起，負遲延責任，其經
      債權人起訴而送達訴狀，或依督促程序送達支付命令，或
      為其他相類之行為者，與催告有同一之效力；遲延之債務
      ，以支付金錢為標的者，債權人得請求依法定利率計算之
      遲延利息；應付利息之債務，其利率未經約定，亦無法律
      可據者，週年利率為百分之五，民法第229條第1、2項、
      第233條第1項前段、第203條定有明文。查本件原告起訴
      狀繕本係於111年1月23日送達被告（見本院卷第101頁）
      ，則原告請求加計自111年1月24日起算之法定遲延利息，
      即屬有據。
四、從而，原告震旦開發公司請求被告應連帶給付33,600元，及
    自111年1月24日起至清償日止，按年息5％計算之遲延利息，
    並返還如附表所示之系爭租賃物；原告震旦行公司請求被告
    連帶給付7,000元，及自111年1月24日起至清償日止，按年
    息5％計算之遲延利息，為有理由，應予准許。逾此範圍之請
    求，為無理由，應予駁回。
五、本件原告勝訴部分，係就民事訴訟法第427條訴訟適用簡易
    程序所為被告敗訴之判決，依同法第389條第1項第3款規定
    ，應依職權宣告假執行。並依同法第392條第2項規定，依職
    權宣告被告預供擔保，得免為假執行。
六、訴訟費用負擔之依據：民事訴訟法第79條、第85條第1項、
    第2項。本件訴訟費用額，依後附計算書確定如主文所示金
    額。
中　　華　　民　　國　　111 　年　　3 　　月　　24　　日
                              臺北簡易庭
                                  法  官　郭麗萍
附表：
品名 備註 SHARP/M-SH-MXM314N 數位影印機 機號0000000X，含傳真套件、鐵桌 
以上正本證明與原本無異。
如不服本判決，應於判決送達後20日內向本庭（臺北市○○區○
○○路0 段000 巷0 號）提出上訴狀。（須按他造當事人之人數
附繕本）。如委任律師提起上訴者，應一併繳納上訴審裁判費。
中　　華　　民　　國　　111 　年　　3 　　月　　24　　日
                                  書記官　陳怡如
計    算    書
項    目                    金  額（新臺幣）      備  註
第一審裁判費                1,000元
合        計                1,000元